Francisco Javier Castilleja Quintanilla

Ingeniero en Sistemas Computacionales - Tamaulipas, México Me especializo en el desarrollo front-end y tengo un interés activo en ampliar mis habilidades hacia el back-end con el objetivo de convertirme en un desarrollador full-stack. Mi dedicación a mantenerme actualizado con las últimas tendencias y tecnologías demuestra mi disposición para asumir nuevos desafíos y contribuir al éxito de proyectos multidisciplinarios.

EXPERIENCIA

PROYECTO DE INVESTIGACIÓN UNIVERSITARIO - DESARROLLO DE HERRAMIENTA PARA PERSONAS CON DISCAPACIDAD AUDITIVA

2023 - ACTUALMENTE

- El objetivo es brindar a las personas con discapacidad auditiva la oportunidad de brindar una comunicación inclusiva.
- Se lleva a cabo una investigación profunda para brindar una herramienta que sirva como interprete de la Lengua de Señas Mexicana.
- La herramienta implementa una red neuronal que permite la interpretación de las señas.

Python - TensorFlow - OpenCV

PROYECTO PERSONAL - DESARROLLO DE SITIO WEB MARVELKNIGHT DICIEMBRE 2022 - ACTUALMENTE

- Proyecto desarrollado de manera autónoma para informar a los fanáticos sobre el Multiverso de Marvel.
- El sitio se encuentra en su versión 2. Actualmente trabajo en la versión 3 donde se implementarán más funciones y solución de errores.
- Actualmente estoy trabajando con el Framework de Astro para el desarrollo, y se encuentra desplegado en Vercel.

HTML - CSS - JavaScript

DIVULGACIÓN SOBRE EL PROPÓSITO DEL PROYECTO DE INVESTIGACIÓN OCTUBRE 2023

- Conferencia sobre los puntos importantes relacionados al Proyecto de Investigación.
- Se informó sobre como las personas con discapacidad auditiva afrontan dificultades, la importancia de estar bien informados sobre como actuar para que haya una mejor inclusión en la sociedad y sobre los objetivos relacionados con el desarrollo de la herramienta.
- La conferencia fue dirigida a estudiantes de la Universidad Autónoma de Tamaulipas, de la Facultad de Reynosa. Dicha conferencia fue parte de la semana académica de Ing. en Sistemas Computacionales.

EDUCACIÓN

UNIVERSIDAD AUTÓNOMA DE TAMAULIPAS

Facultad de Medicina e Ingeniería en Sistemas Computacionales de Matamoros.

Ingeniero en Sistemas Computacionales (Titulo en Proceso)

2019 - 2023

Durante mis estudios adquirí conocimientos relacionados con el desarrollo de software, desarrollo web, inteligencia artificial, redes, automatización, entre otros.

INFORMACIÓN

HABILIDADES BLANDAS

Trabajo en equipo Resolución de problemas Creatividad Aprendizaje continuo

HABILIDADES DURAS

HTML

CSS

JavaScript

Astro

Tailwind CSS

Git

GitHub

Python

MySQL

Microsoft SQL Server

IDIOMAS

Español - Nativo Inglés - Básico

CONTACTO

Francisco_Castilleja@outlook.com 8681581653 linkedin.com/in/francisco-castilleja github.com/FranciscoCastilleja